臺灣苗栗地方法院刑事判決　　　　　　　100年度訴字第346號
公　訴　人　臺灣苗栗地方法院檢察署檢察官
被　　　告　徐宏福
選任辯護人　張麗琴律師
　　　　　　黃淑齡律師
　　　　　　江錫麒律師
上列被告因違反毒品危害防制條例等案件，經檢察官提起公訴（
100 年度偵字第2451 號），本院判決如下：
    主  文
徐宏福運輸第二級毒品，處有期徒刑柒年陸月。扣案之甲基安非
他命貳包（驗餘總淨重26.67 公克），沒收銷燬之；包裝塑膠袋
貳個沒收。
    事  實
一、徐宏福明知甲基安非他命（Methamphetamine ）係毒品危害
    防制條例所列管之第二級毒品，亦為懲治走私條例第2 條第
    3 項授權公告之「管制物品項目及其數額」所列甲類第4 款
    之管制進出口物品，皆未經許可不得運輸、私運進口。竟基
    於自大陸地區運輸及私運管制進出口物品即第二級毒品甲基
    安非他命進入臺灣地區之犯意，於民國100 年3 月間某時，
    在大陸地區廣東省廣州市大源村某處，向真實姓名年籍均不
    詳之成年大陸地區人民，購得價值人民幣約5 千元之甲基安
    非他命2 包（含袋總毛重合計31.27 公克）後。將上開甲基
    安非他命2 包，以透明塑膠袋包裝藏放於面紙包內，再連同
    面紙塞入隨身行李內之長褲口袋內，於100 年3 月22日16時
    許，自大陸地區廣州市白雲機場搭乘海南航空HU7981號班機
    ，於同日22時10分許入境抵達臺灣桃園國際機場，而將上開
    管制進口物品甲基安非他命運輸（私運）進入臺灣地區。嗣
    於該機場第二航廈入境通關時，經苗栗縣警察局員警會同財
    政部臺北關稅局稽查人員於其托運行李內檢查後，在上開藏
    放甲基安非他命之長褲口袋內，扣得上開甲基安非他命2 包
    ，而查獲上情。
二、案經苗栗縣警察局移送臺灣苗栗地方法院檢察署檢察官偵查
    後提起公訴。
    理  由
壹、程序部分：
    本院以下所引認定犯罪事實之證據，檢察官、被告、辯護人
    於本院準備程序（本院卷第24頁）審理中（本院卷第43頁正
    反面）均未對證據能力有所爭執，並表示沒有意見，本院自
    毋庸逐一贅述該等證據是否合於刑事訴訟法第159 條之1 至
    之4 等之規定，依同法第159 條之5 規定及同條立法理由之
    意旨，自均得採為認定犯罪事實之證據。
貳、實體部分：
一、本件被告徐宏福固不否認，扣案甲基安非他命2 包（驗前總
    毛重合計31.27 公克），係伊以透明塑膠袋包裝藏放於面紙
    包內，再連同面紙塞入隨身行李內之長褲口袋內，而於100
    年3 月22日16時許，自大陸地區廣州市白雲機場搭乘海南航
    空HU7981號班機，同日22時10分許入境抵達臺灣桃園國際機
    場，而將上開管制進口物品甲基安非他命私運進入臺灣地區
    （答：我就將毒品安非他命放在抽取式面紙底下然後塞長褲
    口袋裡的方式夾帶入境的「偵卷第19頁」；問：是否在今年
    4 月22日晚上10點半時，在桃園機場第二航站入境大廳，因
    為持有安非他命為警方所逮捕？答：是「偵卷第46頁」；問
    ：對於有夾帶安非他命兩包進入臺灣地區這個事實你承認？
    答：是「本院卷第23頁」）。然矢口否認係運輸毒品甲基安
    非他命，辯稱：僅係零星夾帶要供自己回臺灣時施用，是一
    時忘記而放在行李廂內等語。惟本院經查：
  (一)扣案甲基安非他命2 包，係以透明塑膠袋包裝藏匿於面紙包
    內放置於拖運行李箱長褲口袋內，為被告於警詢中所供認，
    已如上述（偵卷第19頁），復有台北關稅局扣押貨物運輸工
    具收據及搜索筆錄（偵卷第25頁）、財政部臺北關稅局100
    年4 月22日北稽檢移字第1000100040號函（偵卷第26頁）在
    卷可稽。由上開扣案毒品之藏放方式以觀，並非單純放置於
    隨身行李或所穿著之衣褲口袋內，而是先將毒品甲基安非他
    命藏放於面紙包內，再置於長褲口袋內，最後再放置於托運
    行李箱內之一連掩人耳目之手法，圖將扣案甲基安非他命運
    輸進入臺灣地區。是被告運輸、走私扣案甲基安非他命進入
    臺灣地區，顯然係經過處心積慮，且縝密思考後所為，應堪
    認定。
  (二)扣案甲基安非他命2 包，驗前總毛重31.27 公克（包裝塑膠
    袋總重約4.12公克），數量並非微量，與一般施用者購買毒
    品時，通常係購買0.1 至0.3 公克之包裝，1 包或數包之常
    情不符。又被告在大陸地區並無施用毒品經公安查獲之前科
    紀錄，亦為被告所不否認（本院卷第45頁反面），僅此次入
    境前有施用毒品甲基安非他命1 次，併同入境為警查獲時採
    其尿液檢體送驗後發現，足徵被告施用毒品之頻率與數量並
    非甚多。而此次被告一次私運扣除包裝塑膠袋後之甲基安非
    他命，重量達27.15 公克，縱如被告所辯，每日均須施用2
    次，1 次0.3 公克之最大值計算，上開毒品甲基安非他命亦
    足供施用90次以上，此顯然與一般施用毒品者零星購買夾帶
    入境之常情不符。
  (三)被告疑經常自大陸地區走私毒品進入臺灣地區販賣，亦據秘
    密證人A1向警檢舉在案，此次始由檢察官簽發鑑定許可書，
    指定內政部入出國移民署、航空警察局、苗栗縣警察局刑事
    警察大隊、內政部海岸巡防署海岸巡防總局等機關，針對被
    告入境時詳予檢查，始據而查獲上情。此有苗栗縣警察局刑
    事警察大隊偵查報告書（他卷第21至23頁）、臺灣苗栗地方
    法院檢察署檢察官鑑定許可書（他卷第24至25頁）、內政部
    警政署國人入出境資料（偵卷第36至37頁）、法務部入出境
    資訊查詢結果（偵卷第44頁）在卷可按。可見檢舉人檢舉之
    事由確有所本，並非空穴來風。否則被告果僅係零星夾帶入
    境，而非基於運輸、走私較多毒品之犯意，顯然不可能為人
    所獲悉檢舉，並為警據報後在有如過江之鯽茫茫入境人海中
    ，鎖定被告有走私毒品進入臺灣地區之事實。至檢舉人檢舉
    被告有意圖走私毒品進入臺灣地區販賣之意圖，並無證據足
    資證明，且此部分亦未經檢察官起訴，自不能率認被告係意
    圖販賣而持有。
  (四)再被告曾因施用毒品案件，於96年1 月25日入苗栗看守所附
    設勒戒處所施以觀察、勒戒，嗣因有繼續施用傾向，而經強
    制戒治，於同年3 月22因停止戒治出所，有臺灣苗栗地方法
    院檢察署全國施用毒品案件紀錄表（偵卷第9 頁）、矯正簡
    表（偵卷第10頁）、臺灣高等法院被告前案紀錄表（本院卷
    第8 頁反面）在卷可按。顯見被告在臺灣地區早有施用毒品
    之前科紀錄，亦足證被告在臺灣地區並非無途徑可購得毒品
    施用。是其辯稱，不知道在臺灣地區○○○道可以購買安非
    他命，所以才零星夾帶回國云云，顯不可採。
  (五)扣案甲基安非他命兩包（驗餘總淨重26.67 公克，包裝塑膠
    袋總重約4.12公克），經本院委由內政部警政署刑事警察局
    鑑定結果：驗前總毛重31.27 公克，編號為1 、2 ，隨機抽
    取編號1 鑑定，取其0.48公克鑑定用罄，於其中檢出二級毒
    品「甲基安非他命」（Methamphetamine ），純度約97% ；
    依據抽測純度值，推估編號1 、2 均含甲基安非他命之驗前
    總純質淨重約26.33 公克，亦有該局100 年6 月28日刑鑑字
    第1000 0791 64號鑑定書1 份（本院卷第16頁）。此外，復
    有苗栗縣警察局扣押筆錄、扣押物品目錄表各1 份（偵卷第
    27至30頁）、查獲毒品及檢驗試劑照片共6 張（偵卷第31
    至33頁）附卷可參。
  (六)綜上足認，被告確有走私、運輸第二級毒品甲基安非他命進
    入臺灣地區之犯意與事實，已足堪認定，自應依法論科。至
    其辯稱僅係零星夾帶，為供自己回臺期間施用；不知在臺灣
    地區從何處可購得毒品，所以才一次購買較多量云云，無非
    卸責之詞，顯不足採，均已如上述。
二、論罪科刑部分：
  (一)按甲基安非他命（Methamphetamine ）係毒品危害防制條例
    第2 條第2 項第2 款所定之第二級毒品，亦為懲治走私條例
    第2 條第3 項授權公告之「管制物品項目及其數額」所列甲
    類第4 款之管制進出口物品，未經許可不得運輸、私運進、
    出口及非法持有，有97年2 月27日行政院公告修正之「管制
    物品項目及數額」在卷可按（本院卷第27頁反面）。
  (二)核被告所為，係犯違反毒品危害防制條例第4 條第2 項之運
    輸第二級毒品罪，及懲治走私條例第2 條第1 項之私運管制
    物品進口罪。被告以一個運輸、走私甲基安非他命進入臺灣
    地區之行為，分別觸犯上開二罪，係一行為觸犯數罪名之想
    像競合關係，應依刑法第55條前段之規定，從一重依毒品危
    害防制條例第4 條第2 項之運輸第二級毒品罪處斷。
  (三)爰審酌被告明知甲基安非他命係第二級毒品，不得非法運輸
    、走私進入臺灣地區，避免造成國內毒品氾濫，危害國民身
    心健康，且運輸之甲基安非他命驗前總毛重，扣除包裝塑膠
    袋後總計達27.15 公克，數量非少，所幸已被查獲。再兼衡
    被告矢口否認運輸毒品之犯後態度，並參酌其素行之前科紀
    錄、生活狀況、品行、智識程度等一切情狀，量處如主文所
    示之刑。
  (四)至懲治走私條例第2 條第1 項規定之規定，雖業經大法官於
    99年7 月30日以釋字第680 號宣告，因授權之目的、內容及
    範圍尚欠明確，有違授權明確性及刑罰明確性原則而違憲，
    然該條項之規定，仍須待至該號解釋公布之日起，至遲於屆
    滿二年時，始失其效力，是該條項之規定現仍屬有效，併此
    敘明。
三、沒收部分：
  (一)按查獲之第一、二級毒品及專供製造或施用第一、二級毒品
    之器具，不問屬於犯人與否，均沒收銷燬之，毒品危害防制
    條例第18條第1 項前段定有明文。本件查獲之第二級毒品甲
    基安非他命2 包，驗餘總淨重26.67 公克，應依上開規定諭
    知沒收銷燬之。
  (二)犯第4 條至第9 條、第12條、第13條或第14條第1 項、第2
    項之罪者，其供犯罪所用或因犯罪所得之財物，均沒收之，
    如全部或一部不能沒收時，追徵其價額或以其財產抵償之，
    毒品危害防制條例第19條第1 項定有明文。上開包裝甲基安
    非他命之塑膠袋2 個，業已破損並由警另行包裝，復於鑑定
    時已將甲基安非他命與之分離秤重，並無不可離析之關係。
    是上開供犯罪所用之扣案塑膠袋2 個，自應依上開規定宣告
    沒收。
據上論斷，應依刑事訴訟法第299條第1項前段，毒品危害防制條
例第4 條第2 項、第18條第1 項前段、第19條第1 項前段，懲治
走私條例第2 條第1 項、第11條、第12條，刑法第11條、第55條
，判決如主文。
本案經檢察官盧美如到庭執行職務。
中    華    民    國  100     年    9     月    15    日
                  刑事第三庭  審判長法  官  柳章峰
                                    法  官  顏苾涵
                                    法  官  陳文貴
以上正本證明與原本無異。
如不服本判決應於收受判決後10日內向本院提出上訴書狀，並應
應敘述具體理由。其未敘述上訴理由者，應於上訴期間屆滿後20
日內向本院補提理由書(均須按他造當事人之人數附繕本)「切勿
逕送上級法院」。
                                    書記官  陳玲君
中    華    民    國  100     年    9     月    15    日
附錄本判決論罪科刑法條：
毒品危害防制條例第4條第2項
製造、運輸、販賣第二級毒品者，處無期徒刑或7 年以上有期徒
刑，得併科新臺幣1,000 萬元以下罰金。
懲治走私條例第2條
私運管制物品進口、出口逾公告數額者，處7 年以下有期徒刑，
得併科新臺幣3 百萬元以下罰金。
前項之未遂犯罰之。
第 1 項所稱管制物品及其數額，由行政院公告之。